最  高  行  政  法  院  裁  定
                                     100年度裁字第2139號
抗  告  人  林永輝
上列抗告人因與相對人法務部間公職人員利益衝突迴避法事件，
對於中華民國100年4月28日高雄高等行政法院100年度簡字第55號
裁定，提起抗告，本院裁定如下︰
    主  文
抗告駁回。
抗告訴訟費用由抗告人負擔。
    理  由
一、按對於適用簡易程序之裁定提起抗告，須經本院許可。前項
    許可，以訴訟事件所涉及之法律見解具有原則性者為限，行
    政訴訟法第235條定有明文。所謂法律見解具有原則性，係
    指該訴訟事件所涉及之法律問題意義重大，而有加以闡釋之
    必要情形而言。
二、本件抗告人因在臺東縣海端鄉廣原國民小學(下稱廣原國小)
    任職校長期間，涉嫌違反公職人員利益衝突迴避法而受處分
    ，循序提起行政訴訟，經原審法院以100年度簡字第55號裁
    定(下稱原裁定)移送臺北高等行政法院，抗告人不服，遂提
    起抗告，其主張略以：抗告人因擔任廣原國小校長職務，成
    為該校教師評審委員會之當然委員，既涉及違反公職人員利
    益衝突迴避法規定而提起行政訴訟，自屬行政訴訟法第15條
    之1所指關於公務員職務關係之訴訟，原審法院自有管轄權
    ；且抗告人之職務所在、事發處所及相關證據等均在原審法
    院轄區內之臺東縣，自以原審法院較諸其他行政法院利於證
    據調查及人民訴訟。原裁定限縮解釋行政訴訟法第15條之1
    規定僅限於公務員身分關係始有適用，顯與其立法美意有悖
    ，自有違誤等語，為其論據。惟查，行政訴訟法第15條之1
    規定：「關於公務員職務關係之訴訟，得由公務員職務所在
    地之行政法院管轄。」揆其立法理由已指明：「有關公務員
    職務關係之訴訟，包括公務員職務關係是否發生，及因職務
    關係所生之訴訟。」故公職人員因假借職務上之權力、機會
    或方法，圖其本人或關係人之利益，經主管機關依公職人員
    利益衝突迴避法規定處以罰鍰之行政爭訟，尚非屬因公務員
    職務關係是否發生，或因職務關係所生之訴訟，自無適用行
    政訴訟法第15條之1規定之餘地，此乃基於上述規定之當然
    解釋。故上訴意旨就行政訴訟法第15條之1規定適用範圍所
    為之爭議，核屬其一己之主觀見解，並無所涉及之法律問題
    意義重大，有由本院加以闡釋必要之原則重要性情事。從而
    ，抗告人提起本件抗告，依首開規定及說明，不應准許，其
    抗告為不合法，應予駁回。
三、據上論結，本件抗告為不合法。依行政訴訟法第104條、民
    事訴訟法第95條、第78條，裁定如主文。
中    華    民    國    100   年    8     月    25    日
                    最高行政法院第三庭
                        審判長法官  黃  璽  君
                              法官  楊  惠  欽
                              法官  吳  東  都
                              法官  陳  金  圍
                              法官  蕭  惠  芳

以  上  正  本  證  明  與  原  本  無  異
中    華    民    國    100   年    8     月    26    日
                              書記官  伍  榮  陞